【裁判字號】    97,審訴,449
【裁判日期】    971021
【裁判案由】    清償借款
【裁判全文】
臺灣臺北地方法院民事判決             97年度審訴字第449號
原      告  新光人壽保險股份有限公司
法定代理人  乙○○
訴訟代理人  丙○○
被      告  甲○○
上列當事人間請求清償借款事件，本院於民國97年10月15日言詞
辯論終結，判決如下：
    主  文
被告應給付原告新台幣貳佰壹拾壹萬伍仟捌佰玖拾捌元，及其中
新台幣壹佰陸拾玖萬貳仟玖佰玖拾參元自民國九十七年二月五日
起至清償日止，按年息百分之九點三七五計算之利息，並自民國
九十七年二月五日起至清償日止，按上開利率百分之二十計付違
約金。
訴訟費用新臺幣貳萬壹仟玖佰捌拾捌元由被告負擔。
    事實及理由
甲、程序方面：按當事人得以合意定第一審管轄法院。但以關於
    由一定法律關係而生之訴訟為限。前項合意，應以文書證之
    ，民事訴訟法第24條定有明文。本件依兩造所簽之約定書第
    30條之約定，兩造合意以本院為第一審管轄法院，故原告向
    本院提起本件清償借款之訴，核與首揭規定，尚無不合，本
    院就本件清償借款之訴自有管轄權，合先敘明。
乙、實體方面：
一、原告起訴主張：被告甲○○以其所有之不動產設定最高限額
    抵押權予原告，並於民國 84年10月6日邀同訴外人王吳桂紅
    為連帶保證人向原告借款新台幣（下同） 2,200,000元，借
    款期間自84年10月26日起至104年10月26日止，約定利息按
    年息9.375%計算，嗣並同意隨浮動利率機動調整，共分24期
    ，按期平均攤還本息。如有逾期攤還本金，借款人即喪失期
    限之利益，應立即全部償還，逾期清償在 6個月以內者，按
    上開利率10%，超過 6個月者，超過部分按上開利率20%計付
    違約金。詎被告僅繳納本息至 92年8月10日，即拒不續繳，
    依上開約定，本件借款即視為全部到期，經原告依法向臺灣
    南投地方法院聲請強制執行，經臺灣南投地方法院以96年度
    執字第4324號強制執行事件分配金額依次抵償違約金、利息
    及本金之結果，被告仍積欠原告本金 2,115,898元及如訴之
    聲明所示之利息、違約金未清償，為此爰依消費借貸契約提
    起本件訴訟等語，並聲明：如主文第1項所示。
二、本件原告主張之事實，已據其提出與所述相符之借據、臺灣
    南投地方法院民事執行處強制執行金額計算書分配表、約定
    書為證。被告已於相當時期受合法之通知，而於言詞辯論期
    日不到場，亦未提出準備書狀爭執，依民事訴法第280條第3
    項之規定，應視同自認，是自堪認原告之主張為真實。
三、從而，原告依消費借貸契約之法律關係，請求被告給付借款
    2,115,898元，及其中1,692,993元自97年2月5日起至清償日
    止按年息9.375%計算之利息，並自97年2月5日起至清償日止
    ，按上開利率20%計付違約金為有理由，應予准許。
四、訴訟費用負擔之依據：民事訴訟法第78條。
中    華    民    國    97    年    10    月    21    日
                  民事第六庭    法  官  林麗真
以上正本係照原本作成
如對本判決上訴，須於判決送達後20日內向本院提出上訴狀
中    華    民    國    97    年    10    月    21    日
                                書記官  李承翰


司法院資訊處製作；財團法人民間司法改革基金會備份。
